臺灣臺北地方法院交通事件裁定　　　　　　　　　　九十一年度交聲字第五四八號
　　異　議　人
　　即受處分人　聯南實業股份有限公司
　　代　表　人　周肇源
右列異議人即受處分人因違反道路交通管理處罰條例事件，對於臺北市交通事件裁決
所中華民國九十一年三月二十二日所為之處分（原處分案號：北市裁三字第車裁二二
－Ｆ00000000號），聲明異議，本院裁定如左：
    主      文
原處分撤銷。
聯南實業股份有限公司汽車所有人，汽車裝載危險物品，未請領臨時通行證，處罰鍰
新臺幣肆仟伍佰元。並記車號八Ｅ－四五六汽車違規紀錄壹次。
    理      由
一、按交通違規事件裁罰案件，性質上屬於交通行政主管機關本於職權於公法上具體
    事件所為之決定而對外直接發生法律效果之單方行政行為，參酌行政法院五十六
    年度判字第八一號判例意旨「本件原告行為時尚在舊所得稅法施行期間，實體上
    固應適用舊法，但被告官署稽徵程序係開始於現行所得稅法令公布施行以後，程
    序上即應適用新法」，本件道路交通管理處罰條例雖於民國九十一年七月三日公
    布修正，於同年九月一日施行，依行政「實體從舊，程序從新」原則，尚無比較
    新舊法之問題，本件行為時法為修正前之舊法，核先敘明。次按廠商貨主運送危
    險物品，應具備危險物品道路運送計劃書及物質安全資料表向起運地或車籍所在
    地公路監理機關申請核發臨時通行證，該臨時通行證應隨車攜帶之，其交由貨運
    業者運輸者，應會同申請，並責令駕駛人依規定之運輸路線、時間行駛。道路交
    通安全規則第八十四條第一項第一款已有明定。又汽車裝載時，有裝載危險物品
    ，未請領臨時通行證者，處汽車所有人新臺幣（下同）三千元以上九千元以下罰
    鍰，並責令改正或禁止通行，並記汽車違規紀錄一次，道路交通管理處罰條例第
    二十九條第一項第三款、第二項分別定有明文。
二、本件異議人即受處分人聯南實業股份有限公司所有之車牌號碼八Ｅ–四五六號營
    業貨運曳引車，於九十一年二月一日下午四時五十分左右，在台一線北向一三六
    公里處，因裝載液化石油氣之子車即車號ＣＫ－四二，未向監理機關申請核發臨
    時通行證，而為苗栗縣警察局通宵分局警員湯建軍當場攔停，以受處分人所有之
    汽車有違反前揭道路交通管理處罰條例第三十條第一項第一款（嗣經舉發機關更
    正為同條例第二十九條第一項第三款）規定之情事掣單舉發，並由駕駛人簽收該
    舉發通知單，嗣受處分人於舉發通知單所載應到案日期前，向原處分機關提出申
    訴，經原處分機關調查，乃依道路交通管理處罰條例第二十九條第一項第三款、
    第二項（漏引補正）、違反道路交通管理事件統一裁罰標準表之規定裁處受處分
    人罰鍰三千元，並記汽車違規紀錄一次。
三、受處分人異議意旨：公司成立時須具備汽車貨櫃頭十五個、半拖車三十個，汽車
    運輸審核規則有規定，但並未載明不能更換，及ＣＫ－四二號子車亦有申請臨時
    通行證云云。經查：受處分人所有之汽車，所附掛車號ＣＫ－四二之拖車，查獲
    當時駕駛人並未能出示該拖車之臨時通行證，業據證人即舉發員警湯建軍到庭具
    結明確。又據受處分人所提出之ＣＫ－四二拖車臨時通行證影本，其拖車頭既與
    本案之曳引車頭不符，且已逾通行證有效期間，此有該「車輛裝載危險物品臨時
    通行證」影本附卷可稽，是受處分人此部分所辯，尚難據為有利之認定。次查：
    曳引車頭固可附掛不同車牌之拖車，惟依前揭之規定，仍須向監理主管機關辦理
    登記，以取得臨時通行證，方符規定，而本案ＣＫ－四二拖車，雖與ＡＫ－○三
    三號車頭，曾申請取得車輛裝載危險物品臨時通行證，卻未與本案八Ｅ－四五六
    號車頭一併申請取得臨時通行證，況ＣＫ－四二拖車之臨時通行證於本案遭舉發
    時已逾有效期限，是受處分人援引汽車運輸業審核細則第四條規定認因運輸業者
    拖車比頭車多之規定，業者當可不向監理機關申請，任意調配曳引車與拖車，應
    係勿誤解法令所致，本件受處分人之汽車未取得臨時通行證，即有裝載危險物品
    ，已可認定。受處分人雖以前詞置辯，並不可採。
四、綜上所述，本件受處分人確有汽車未取臨時通行證，即裝載危險物品之違規行為
    。原處分機關依道路交通管理處罰條例第二十九條第一項第三款「裝載危險品，
    不遵守有關安全之規定」，裁處受處分人三千元罰鍰，並記汽車違規紀錄一次，
    固非無據，惟如前所述，本案受處分人未依規定請領臨時通行證，裝載危險物品
    ，應係違反道路交通管理處罰條例第二十九條第一項第三款之明文規定，依違反
    道路交通管理事件統一裁罰標準表規定，八Ｅ－四五六號貨運曳引車頭應屬大型
    車，且受處分人於應到案日期前申訴，應處以罰鍰四千五百元，原處分機關誤依
    小型車之標準，遽以裁處罰鍰三千元，尚有未洽，是本件異議雖無理由，惟原處
    分既有上開違誤，難謂允當，應由本院將原處分撤銷，另由本院仍依道路交通管
    理處罰條例第二十九條第一項第三款、第二項及違反道路交通管理事件統一裁罰
    標準表之規定裁處異議人罰鍰四千五百元，併予記汽車違規記錄一次，如主文第
    二項所示，以資適法。
五、據上論斷，應依道路交通案件處理辦法第二十條前段，裁定如主文。
中        華        民        國      九十一年      九月        二十四日
                                      臺灣臺北地方法院交通法庭
              法  官  劉嶽承
右正本證明與原本無異。
如不服本裁定，應於裁定送達後五日內向本院提出抗告狀。
                                          書記官  張耀鴻
中        華        民        國      九十一年      九月        二十五日
